臺灣高雄地方法院高雄簡易庭裁定
111年度雄秩聲字第6號
移送機關    高雄市政府警察局鼓山分局
異  議  人  
即受處分人  趙政進

上列聲明異議人即受處分人因違反社會秩序維護法案件，對於高
雄市政府警察局鼓山分局於民國111年1月20日所為之處分（高市
警鼓分偵字第11073487400號）聲明異議，本院裁定如下：
    主      文
異議駁回。
    事實及理由
一、原處分意旨略以：聲明異議人即受處分人甲○○於民國110 年
    12月13日20時許，在高雄市○○區○○路00號前，與周煥強為互
    相鬥毆之行為，違反社會秩序維護法第87條第2款規定，各
    裁處新臺幣（下同）2,000元之罰鍰。
二、聲明異議意旨略以：受處分人於上開時地，遭周煥強毆打後
    倒地不起，為自我保護遂抬高腳去阻擋周煥強，受處分人並
    無鬥毆之犯意，原處分機關之裁定並無理由，為此依法聲明
    異議等語。 
三、按互相鬥毆者，處新臺幣18,000元以下罰鍰，社會秩序維護
    法第87條第2款定有明文。又因普通傷害案件，係屬告訴乃
    論之罪，如不願提出告訴，或雙方互毆未至傷害，致未能追
    究刑責者，即可援引社會秩序維護法第87條第2款之規定予
    以處罰（司法院81年3月18日(81)廳刑一字第281號函、臺灣
    高等法院暨所屬法院95年法律座談會刑事類提案第29號研討
    結果參照）。次按正當防衛必須對於現在不法之侵害，始足
    當之，在客觀上苟非單純對於現在不法之侵害為必要排除之
    反擊行為，因其本即有傷害之犯意存在，自無主張防衛權之
    餘地（最高法院96年度台上字第3526號判決要旨參照）。
四、經查，異議人於警詢時自承：「110年12月13日20时許至高
    雄市○○區○○路00號（公園成品大樓）找我的前女友嚴顏拿回
    我的衣物及物品，我上樓去按電鈴，但因為嚴顏未應門就下
    樓了，大樓外偶遇周煥強手持電擊棒，一見到我就推打我並
    叫我滾遠一點，並用腳瑞我，為自我保護遂抬高腳去阻擋周
    煥強，不久警方就到場了....」等語，經核與周煥強於警詢
    中陳稱：「我叫甲○○不要騷擾嚴顏，也不要出現在這邊，已
    經嚴重騷擾到嚴顏母女，然後他拿手機拍我，我就拉他後衣
    領一直推，推到一個地方後，對方用手肘頂我，我就直接把
    他拉倒在地上，對方在地上後用腳踹我，我也用腳踹他，接
    著警方就到場了....」、嚴顏於警詢中證述：「前男友甲○○
    自行前來我家按門鈴，因為我聽到他的聲音似乎有喝酒且語
    帶威脅，因為害怕才報警及通知友人周煥強前來保護我....
    周煥強到我家樓下時，看到甲○○要把他拉走叫他不要再騷擾
    我，不久警察就到場了。後來聽周煥強說因為他要甲○○離開
    不要再來騷擾我，但甲○○拒絕，所以才發生打架衝突....」
    等語互核以觀，堪認異議人於事發之際，因與證人嚴顏有感
    情糾紛，而對前來探望嚴顏之周煥強出於傷害之犯意為腳踹
    之攻擊行為，參酌前開實務見解之意旨，異議人本即有傷害
    之犯意存在，自無主張防衛權之餘地。是異議人謂其乃出於
    正當防衛等語，洵非可採。從而，原處分機關依社會秩序維
    護法第87條第2款之規定，處異議人罰鍰2,000元，於法並無
    不合。異議人以前揭情詞聲明異議指摘原處分不當，請求撤
    銷原處分，為無理由，應予駁回。
五、依社會秩序維護法第57條第2項前段，裁定如主文。
中　　華　　民　　國　　111 　年　　3 　　月　　30　　日
                  高雄簡易庭    法　官  張茹棻
以上正本係照原本作成。
如不服本裁定，得於裁定書送達之翌日起5日內，以書狀敘述理
由，向本庭提出抗告。
中　　華　　民　　國　　111 　年　　3 　　月　　30　　日
                                書記官  黃振祐